【裁判字號】    88,上易,5754
【裁判日期】    890128
【裁判案由】    賭博
【裁判全文】
臺灣高等法院刑事判決                          八十八年度上易字第五七五四號
    上  訴  人
    即  被  告  丙○○
                甲○○
                乙○○
右上訴人因賭博案件，不服臺灣桃園地方法院八十六年度易字第五二二○號，中華民
國八十八年五月十四日第一審判決（起訴案號：臺灣桃園地方法院檢察署八十六年度
字第四八一九號）提起上訴，本院判決如左：
    主      文
上訴駁回。
    事實及理由
一、本案經本院審理結果，認第一審判決被告丙○○、乙○○、甲○○共同以賭博為
    常業，丙○○處有期徒刑陸月，乙○○處有期徒刑伍月，甲○○處有期徒刑肆月
    ，如易科罰金，均以佰元折算壹日。扣案之電動賭博機具金樸克貳拾玖台（含
    IC 板貳拾玖片 ）、賭資貳萬壹仟柒佰元、監視器鏡頭貳個、監視器螢幕伍台、
    開分鑰匙貳把均沒收。認事用法及量刑均無不當，應予維持，並引用第一審判決
    書記載之事實、證據及理由。（如附件）
二、被告乙○○上訴意旨仍執陳詞否認犯罪，惟查：被告甲○○前往上開遊藝場應徵
    時，係由被告乙○○與其面談，並告知每月薪資為三萬八千元及擔任開分員之工
    作，業據被告甲○○迭於警訊時及偵審中供述綦詳，顯見被告乙○○係受僱於被
    告丙○○擔任現場負責人無訛，否則焉能決定任用何人為員工並告以薪資若干？
    再者，被告乙○○在警方於八十六年三月二十九日前往取締時，被告乙○○即自
    外面打電話至遊藝場通風報信，亦業據被告甲○○供稱：警方臨檢尚未進入遊藝
    場時，乙○○以電話通知我外面有狀況，要我通知客人並帶領客人離開，但未及
    逃離即被警方查獲等語屬實，而被告甲○○與被告乙○○夙無仇隙，當無構詞誣
    陷之可能，其供詞應堪採信，顯見被告乙○○亦在該遊藝場擔任把風之工作無誤
    ，已據原判決詳予說明理由，是其上訴仍否認犯罪，要屬諉卸之詞，並無可取。
    至被告丙○○、甲○○徒以請求從輕為其上訴論旨，亦無理由，各該上訴均應予
    以駁回。
三、公訴意旨另以：被告丙○○自民國八十六年二月間起八十六年三月十一日止，在
    桃園縣桃園市○○街二六０號二樓公眾得出入之場所開設遊樂場，並在上址擺設
    賭博性電動玩具金樸克二十八台，而經營賭博性電動玩具，因認被告此部分之行
    為亦係犯刑法第二百六十七條之常業賭博罪嫌。惟查：被告丙○○前曾於民國八
    十六年間因賭博案件，經原審於八十六年三月十一日判處有期徒刑四月，如易科
    罰金以三百元折算一日，而於八十六年五月二十六日確定，並於八十六年六月十
    七日易科罰金執行完畢，此部分與該案有實質上一罪關係，應為該案之賭博案件
    既判力所及，原審就此部分認與前開論罪科刑部分為實質上之一罪，爰不另為免
    訴之諭知，亦核無不合。
四、另台灣桃園地方法院檢察署檢察官八十六年度偵字第一六六二０號移送併辦意旨
    認被告乙○○另涉有常業賭博罪嫌；但查此部分不能證明被告乙○○犯罪；此外
    ，復查無其他積極證據，足資認定被告乙○○此部分常業賭博罪之犯行，被告此
    部分之犯罪嫌疑自有不足，已據原判決理由詳陳，亦核無不妥，應由本院將此部
    分退回檢察官另行依法處理。
據上論斷，應依刑事訴訟法第三百七十三條、第三百六十八條，判決如主文。
本案經檢察官蔡日昇到庭執行職務。
中    華    民    國      八十九      年      一      月      二十八    日
                            臺灣高等法院刑事第十二庭
                                審判長法  官  劉  景  星
                                      法  官  陳  博  志
                                      法  官  陳  志  洋
右正本證明與原本無異。
不得上訴。
                                      書記官  顧倪 淑 貞
中    華    民    國      八十九      年      一      月      三十一    日


司法院資訊處製作；財團法人民間司法改革基金會備份。
